【裁判字號】    96,訴,812
【裁判日期】    950531
【裁判案由】    毒品危害防制條例
【裁判全文】
臺灣彰化地方法院刑事判決               96年度訴字第812號
公  訴  人  臺灣彰化地方法院檢察署檢察官
被      告  甲○○
上列被告因違反毒品危害防制條例案件，經檢察官提起公訴（96
年度毒偵字第1766號），本院合議庭裁定由受命法官獨任進行簡
式審判程序，判決如下：
    主   文
甲○○施用第一級毒品，累犯，處有期徒刑壹年。
    事   實
一、甲○○前因施用毒品案件，經本院裁定送觀察、勒戒後，認
    無繼續施用毒品之傾向，經臺灣彰化地方法院檢察署檢察官
    於民國88年5月10日，以88年度偵字第4466號為不起訴處分
    確定；同年再因施用毒品案件，經本院裁定送觀察、勒戒後
    ，認有繼續施用毒品之傾向，經臺灣彰化地方法院檢察署檢
    察官聲請送強制戒治並提起公訴，強制戒治部分於90年2月3
    日執行完畢，所涉刑案部分，則經本院以89年度訴字第246
    號各判處有期徒刑9月、7月，應執行有期徒刑1年3月確定；
    復於90年間，因違反毒品危害防制條例案件，經臺灣彰化地
    方法院檢察署檢察官聲請送強制戒治並提起公訴，強制戒治
    部分，嗣經本院裁定停止戒治，所餘戒治期間付保護管束，
    於91年8月8日期滿未經撤銷保護管束，而視為強制戒治執行
    完畢，所涉刑案部分，則經本院於90年10月18日，以90年度
    訴字第1044號各判處有期徒刑8月、5月，應執行有期徒刑1
    年確定，上開2案接續執行，於92年2月6日縮短刑期假釋出
    監付保護管束，迄92年12月10日未經撤銷其假釋而視為執行
    完畢。復於93年間，因竊盜案件，經本院以93年度易字第
    566號判處有期徒刑8月確定，復因違反毒品危害防制條例案
    件，經本院以93年度訴字第982號判處有期徒刑10月確定，
    並與上開竊盜案件經本院裁定定應執行有期徒刑1年5月確定
    ，又因違反毒品危害防制條例案件，經本院以93年度易字第
    94 0號判處有期徒刑7月，案經上訴，經臺灣高等法院臺中
    分院以93年度上易字第1550號判決上訴駁回確定，再因違反
    毒品危害防制條例案件，經本院以93年度訴字第1509號判處
    有期徒刑1年確定，並與前開違反毒品危害防制條例案件，
    經本院裁定定應執行有期徒刑1年6月確定，且與前開經定應
    執行刑為1年5月之有期徒刑接續執行，於95年11月17日縮短
    刑期假釋出監付保護管束中（迄96年8月9日期滿）。詎仍不
    知悔改，於前揭91年8月8日強制戒治執行完畢釋放後5年內
    ，復基於施用第一級毒品海洛因之犯意，於96年3月15日20
    時許，在其位於彰化縣員林鎮○○里○○路4巷23號住處，
    以針筒注射方式，施用第一級毒品海洛因1次。嗣於96年3月
    16日16時13分許為警查獲，且經警採集其尿液送驗，結果呈
    嗎啡陽性反應，而悉上情。
二、案經彰化縣警察局員林分局報告臺灣彰化地方法院檢察署檢
    察官偵查起訴。
    理  由
一、本案被告甲○○所犯係死刑、無期徒刑、最輕本刑為3年以
    上有期徒刑以外之罪，其於準備程序就前揭被訴事實為有罪
    之陳述，經受命法官告知簡式審判程序之旨，並聽取其與公
    訴人之意見後，本院認無不得或不宜改依簡式審判程序進行
    之處，爰依刑事訴訟法第273條之1第1項、第284條之1，裁
    定本案由受命法官獨任進行簡式審判程序，合先敘明。
二、上開事實，迭經被告於警詢、偵查中及本院行準備程序與審
    理時坦承不諱，而被告於96年3月16日為警採集其尿液送驗
    ，結果呈嗎啡陽性反應，有彰化縣警察局員林分局委託檢驗
    尿液代號與真實姓名對照認證單及詮昕科技股份有限公司濫
    用藥物尿液檢驗報告各1紙附卷可憑，足徵被告之任意性自
    白與事實相符，可以採信。再被告於90年間，因違反毒品危
    害防制條例案件，經臺灣彰化地方法院檢察署檢察官聲請送
    強制戒治並提起公訴，強制戒治部分，嗣經本院裁定停止戒
    治，所餘戒治期間付保護管束，於91年8月8日期滿未經撤銷
    保護管束，而視為強制戒治執行完畢乙情，有臺灣高等法院
    被告前案紀錄表、臺灣彰化地方法院檢察署刑案資料查註紀
    錄表各1份在卷可考，本案事證明確，被告於前揭強制戒治
    執行完畢釋放後，5年內再犯施用第一級毒品海洛因之犯行
    ，洵堪認定，應予依法論科。
三、按海洛因係毒品危害防制條例所定之第一級毒品，不得非法
    施用。核被告所為，係犯毒品危害防制條例第10條第1項施
    用第一級毒品罪。其持有第一級毒品海洛因之低度行為，為
    施用第一級毒品海洛因之高度行為所吸收，不另論罪。被告
    前因施用毒品案件，經本院以89年度訴字第246號各判處有
    期徒刑9月、7月，應執行有期徒刑1年3月確定；復於90年間
    ，因違反毒品危害防制條例案件，經本院以90年度訴字第10
    44號各判處有期徒刑8月、5月，應執行有期徒刑1年確定，
    上開2案接續執行，於92年2月6日縮短刑期假釋出監付保護
    管束，迄92年12月10日未經撤銷其假釋而視為執行完畢等情
    ，有臺灣彰化地方法院檢察署刑案資料查註紀錄表、臺灣高
    等法院被告全國前案紀錄表各1份在卷可考，其於5年以內故
    意再犯本件有期徒刑以上之罪，為累犯，應依刑法第47條第
    1項之規定，加重其刑。爰審酌被告前經觀察、勒戒與強制
    戒治之處遇措施及刑之執行，仍再為本件施用第一級毒品海
    洛因之犯行，未見有何收斂、警惕之意，足見被告依賴毒品
    至深，自有使其接受相當時期監禁以敦化性情之必要，惟念
    及被告犯後坦承犯行，且施用毒品固戕害個人健康至深，然
    就他人權益之侵害仍屬有限，並兼衡被告犯罪之動機、目的
    、手段、生活狀況及智識程度等一切情狀，量處如主文所示
    之刑，以示懲儆。
據上論斷，應依刑事訴訟法273條之1第1項、第299條第1項前段
，毒品危害防制條例第10條第1項，刑法第11條前段、第47條第
1項，判決如主文。
本案經檢察官吳曉婷到庭執行職務。
中    華    民    國    95    年    5     月    31    日
                  刑事第二庭          法  官  尚安雅
以上正本證明與原本無異。
如不服本判決，應於判決送達後十日內向本院提出上訴狀 (須附
繕本 )。
中    華    民    國    96    年    6     月     4    日
                                      書記官  陳佳宏
附錄本案論罪科刑法條全文：
毒品危害防制條例第10條
施用第一級毒品者，處 6 月以上 5 年以下有期徒刑。
施用第二級毒品者，處 3 年以下有期徒刑。


司法院資訊處製作；財團法人民間司法改革基金會備份。
